

Stephanie Corpuz-Kunegel

Front-End Développeuse Web Junior Designer UI/UX

Canadienne résidant à Marseille depuis 2016, ancienne maquilleuse professionnelle pour le cinéma, je suis actuellement en formation professionnelle à Passerelle Numérique d'École Centrale de Marseille jusqu'à 11 juin 2021.

Je suis donc à la recherche d'un emploi à partir du juin.

Contact

07 82 52 48 04

stephcorpuz@gmail.com



in in/s-corpuz-kunegel/



@pseudonymphe

Langues

Anglais

Langue maternelle

Français

Niveau C2

Compétences **Techniques**

Front-End	Back-En
UI / UX	Node.js
HTML, CSS	MySQL
Bootstrap	PHP
JavaScript	Apache
React JS	

Gestion des projets web

Git, Github, Trello

Systèmes de gestion de contenu

WordPress, Elementor

Outils

Code: Visual Studio Code, Atom Design: Figma, Adobe Lightroom, Krita

Plus...

Etudiante chez <u>codecademy.com</u> Autonome, curieuse, débrouillarde Permis B, véhiculée

Loisirs

Dessin, peinture, tricot, randonée, jeux vidéos, lecture, voyage

Formations

DÉVELOPPEMENT WEB FULL STACK 2020 - 21

Passerelle Numérique à École Centrale de Marseille

Formation intensive et rigoureuse d'un an en développement web full-stack Projets réalisés :

- E-Commerce, HTML/CSS 'Splatter'
- Design app mobile, maquettage sur Figma et un landing page WordPress 'Today'

MAQUILLEUSE PROFESSIONNELLE 2010 - 11

New Image College of Fine Arts (Univ) Vancouver, Canada

Formation d'un an en maquillage du cinéma, d'effets spéciaux et de beauté

PHOTOGRAPHE PROFESSIONNELLE 2008 - 10

New Image College of Fine Arts (Univ) Vancouver, Canada

Formation de 2 ans en photographie argentique et numérique avec des expériences en chambre noire et en studio

Expériences Professionnelles

Stage développement web front-end

mars 2021 Heex Technologies (start-up)

6 semaines

- Affiner du code pour le site web en cours de développement sous le framework React.js
- Intégration de programme de validation du formulaire via Formik et Yup

Vendeuse en cosmétique

2018 - 19 La Savonnerie Marseillaise

13 mois

- Vente, conseils clients des produits naturels
- Gestion des stocks
- Suivi du CA

Assistante de langue d'anglais

2017 - 18 Institut Supérieur Marseille Cadenelle

8 mois

- Dispensé des cours d'anglais
- Gérer des demi groupes et classes entières (~30 personnes)
- Classes : Lycée Générale et Technologique
- BTS et classe préparatoire

Responsable de magasin prêt-à-porter

2014 - 16 Exposure Clothing, Vancouver (Canada)

- Responsable de la boutique et d'équipe (~4 personnes)
- · Vente, conseils clients, réassort des inventaires
- Suivi du CA et des indices (KPI)
- Recrutement du personnel
- Merchandising
- Organisation des événements communautaires